臺灣桃園地方法院民事裁定
111年度事聲字第14號
異  議  人  郭  鴻
相  對  人  呂瑞貞律師（即被繼承人賴雲水之遺產管理人）

上列當事人間因聲請確定訴訟費用額事件，異議人對本院司法事
務官於民國110年12月22日所為110年度司聲字第420號裁定聲明
異議，本院裁定如下：
    主  文
異議駁回。
    理  由
一、按司法事務官處理事件所為之處分，與法院所為者有同一之
    效力。當事人對於司法事務官處理事件所為之終局處分，得
    於處分送達後10日之不變期間內，以書狀向司法事務官提出
    異議。司法事務官認前項異議有理由時，應另為適當之處分
    ；認異議為無理由者，應送請法院裁定之。法院認第1項之
    異議為有理由時，應為適當之裁定；認異議為無理由者，應
    以裁定駁回之，民事訴訟法第240條之3及第240條之4第1、2
    、3項分別定有明文。查本院司法事務官於民國110年12月22
    日所為110年度司聲字第420號民事裁定（下稱原裁定），異
    議人收受原裁定後於法定期間內聲明異議，司法事務官認其
    異議無理由送請本院裁定，經核與上開規定相合，宜先敘明
    。
二、異議意旨略以：被繼承人賴雲水之遺囑執行人已於原確定 
    判決後向臺灣新北地方法院提出改任遺產管理人之訴訟，若
    遭改任，則原確定判決所載遺產管理人就有當事人不適格之
    情事；又原確定二審判決認定草率，令人感到疑雲重重，異
    議人將收集更多資料，追究受告知人蔡許雲祥之責任；另有
    關遺產管理、分割及執行遺囑之費用，應由遺產中支付，而
    原確定判決之訴訟主體為被繼承人賴雲水之遺產，故訴訟費
    用應由賴雲水之遺產支付，斷無由異議人支付之理。為此，
    爰依法聲明異議，請求廢棄原裁定等語。
三、按確定訴訟費用額之裁定，僅在確定負擔費用者，應賠償他
    造之數額若干？於此程序中所得審究者，僅為計算書所列之
    費用，是否為法定訴訟費用？就其提出之書證，能否釋明有
    該項費用之支出？以及數額之計算有無錯誤而已。至於其訴
    訟費用由何人負擔？或其負擔之比例如何？均從命負擔訴訟
    費用之裁判。縱命負擔訴訟費用之裁判有不當，乃為該裁判
    本身之上訴或抗告問題，在確定訴訟費用額裁定程序中不得
    再予審究（最高法院95年度台抗字第266號裁定意旨參照）
    。　　
四、經查：
(一)異議人與相對人間（另有受告知人蔡許雲祥）請求清償債務
    事件，前經本院以108年度訴字第2175號判決訴訟費用由被
    告即相對人於管理賴雲水之遺產範圍內負擔。相對人不服，
    提起上訴，經臺灣高等法院於110年10月22日以109年度上易
    字第870號判決第一審（除確定部分外）及第二審訴訟費用
    由被上訴人即異議人負擔而確定等情，業經本院依職權調取
    前開卷宗核閱無訛，堪認屬實。
(二)嗣相對人向本院聲請確定訴訟費用額，並提出相關單據為證
    ，經本院司法事務官調閱上開確定事件案卷審查後，認異議
    人於系爭確定訴訟所應繳納之訴訟費用為：第二審裁判費新
    臺幣（下同）1萬9023元，以及第二審證人旅費1060元，合
    計為2萬83元（計算式：1萬9023元＋1060元），並依民事訴
    訟法第91條第3項規定，加計自確定訴訟費用額裁定送達翌
    日起之法定遲延利息，經核與系爭確定事件卷證資料尚無不
    符。異議意旨固以前情置辯，惟系爭確定事件之訴訟費用應
    由何人、按何比例負擔，已由原確定判決認定如上，本件確
    定訴訟費用額裁定程序中，即不得對訴訟費用應由何人負擔
    再予審究，本件程序中所得審究者，僅為計算書所列之費用
    ，是否為法定訴訟費用以及數額之計算有無錯誤而已，俱已
    詳如前述，是異議人質疑之各項，應循上訴、抗告等適法途
    徑救濟，而非於本件確定訴訟費用額裁定程序予以爭執。從
    而，本院司法事務官依相對人聲請為確定訴訟費用額之裁定
    ，核無違誤，異議意旨猶執陳詞指摘原裁定不當，求為廢棄
    ，為無理由，應予駁回。
五、據上論結，本件異議為無理由，依民事訴訟法第240條之4第
    3項後段，裁定如主文。
中　　華　　民　　國　　111 　年　　6 　　月　　7 　　日
                  民事第三庭  法　官　吳為平
上列正本證明與原本無異。
如對本裁定抗告須於裁定送達後10日內向本院提出抗告狀，並繳
納抗告裁判費新台幣1,000元。
中　　華　　民　　國　　111 　年　　6 　　月　　7 　　日
                              書記官  蘇玉玫